【裁判字號】    99,台上,2022
【裁判日期】    990408
【裁判案由】    違反毒品危害防制條例
【裁判全文】
最高法院刑事判決            九十九年度台上字第二０二二號
上  訴  人  甲○○
            乙○○
上 列一 人
原審兼本院
選任辯護人  曾昭牟律師
上列上訴人等因違反毒品危害防制條例案件，不服台灣高等法院
中華民國九十九年一月十九日第二審判決（九十八年度上訴字第
四八０三號，起訴案號：台灣基隆地方法院檢察署九十八年度偵
字第一五五七、一五五八號），提起上訴，（其中乙○○由原審
之辯護人代為上訴）本院判決如下：
    主  文
上訴駁回。
    理  由
按刑事訴訟法第三百七十七條規定，上訴於第三審法院，非以判
決違背法令為理由，不得為之。是提起第三審上訴，應以原判決
違背法令為理由，係屬法定要件。如果上訴理由書狀並未依據卷
內訴訟資料，具體指摘原判決不適用何種法則或如何適用不當，
或所指摘原判決違法情事，顯與法律規定得為第三審上訴理由之
違法情形，不相適合時，均應認其上訴為違背法律上之程式，予
以駁回。上訴人甲○○上訴意旨略稱：原判決事實欄貳、一(一)部
分，認定甲○○販賣第二級毒品甲基安非他命，惟論罪欄竟論甲
○○販賣第一級毒品海洛因罪刑，事實與理由顯有矛盾云云。上
訴人乙○○上訴意旨略稱：其遭警方逮捕後，隨即供出原判決書
事實欄貳、二(一)１－６所示販賣之第一級毒品海洛因或第二級毒
品甲基安非他命，均購自同案被告（上訴人）甲○○，警方因而
破獲本件甲○○販毒罪行，原判決未依毒品危害防制條例第十七
條規定減輕其刑，適用法律即有錯誤云云。
惟查：(一)、毒品危害防制條例所謂販賣，不以販入後復行賣出為
必要，祇要以營利為目的，而有將毒品販入或賣出二者其一之行
為，即足構成。原判決事實欄貳、一(一)部分，係認定甲○○基於
營利之意圖暨販賣第一級毒品海洛因及第二級毒品甲基安非命之
犯意，同時向綽號「雞仔」之成年男子，販入第一級毒品海洛因
及第二級毒品甲基安非他命，嗣後雖僅賣出第二級毒品甲基安非
他命一公克予陳正全，仍該當販賣第一級毒品、第二級毒品既遂
之罪，惟其一行為觸犯數罪名，原判決依想像競合犯從一重論以
販賣第一級毒品既遂之罪，於法並無不合。甲○○上訴意旨未詳
解其意，任指原判決不當，殊屬誤會。(二)、乙○○本件行為後，
毒品危害防制條例第十七條有關減輕其刑之規定，業已修正公布
，並已施行。修正前僅以「供出毒品來源，因而破獲」為「得減
輕其刑」之條件，修正後則分別以第一項、第二項規定「供出毒
品來源，因而查獲其他正犯或共犯者」，「減輕其刑或免除其刑
」，而「被告如於偵查及審判中均自白者」，亦「減輕其刑」。
原判決比較結果，認為修正後之法律有利於乙○○而予適用，並
無違誤。又原審綜合乙○○前後供詞，參以其他事證，認定乙○
○取得毒品之來源甚廣，非僅甲○○一人，所供尚不符「供出毒
品來源，因而查獲其他正犯或共犯者」之「減輕其刑或免除其刑
」條件，僅符合「被告如於偵查及審判中均自白者」，而予以「
減輕其刑」，亦無違誤。乙○○上訴意旨重為究竟符合「減輕其
刑」或「減輕其刑或免除其刑」基礎事實之爭執，非上訴第三審
之適法理由。(三)、綜上，上訴意旨徒憑己意，就原判決已適法論
斷之事項，漫指原判決違法，難謂係適法上訴第三審之理由，其
等上訴均違背法律上之程式，應予駁回。
據上論結，應依刑事訴訟法第三百九十五條前段，判決如主文。
中    華    民    國  九十九  年    四    月    八    日
                      最高法院刑事第五庭
                          審判長法官  陳  正  庸
                                法官  林  秀  夫
                                法官  宋      祺
                                法官  陳  祐  治
                                法官  林  瑞  斌
本件正本證明與原本無異
                                      書  記  官
中    華    民    國  九十九  年    四    月   十二   日
                                                      Ｅ

司法院資訊處製作；財團法人民間司法改革基金會備份。
